臺灣新北地方法院刑事判決
                        　　　　　  111年度審易字第273號
公  訴  人  臺灣新北地方檢察署檢察官
被      告  陳柏翰


上列被告因詐欺等案件，經檢察官提起公訴（110年度偵字第358
71號、第44712號），被告於準備程序中對被訴事實為有罪陳述
，本院合議庭裁定由受命法官獨任行簡式審判程序，並判決如下
：
　　主　文
陳柏翰犯如附表一「罪名及宣告刑」欄所示之罪，各處如附表一
「罪名及宣告刑」欄所示之刑，並分別諭知如附表一「沒收」欄
所示之沒收。應執行有期徒刑壹年貳月，如易科罰金，以新臺幣
壹仟元折算壹日。
　　事　實
一、陳柏翰意圖為自己不法之所有，分別為下列犯行： 
　㈠基於竊盜之犯意，於民國110年1月23日9時22分許，在新北市
    ○○區○○街0段00號商行內，趁該商行員工戊○○取貨之際，竊
    取戊○○所有之皮夾1個（內有現金新臺幣【下同】1萬4,100
    元【起訴書誤載為「1萬1,000元」，業經公訴檢察官當庭更
    正】、金飾戒指、銅錢各1個、第一銀行信用卡、彰化銀行
    信用卡、華南銀行信用卡、舊式身分證、HAPPYGO卡、佳瑪
    會員卡各1張【起訴書漏載「舊式身分證、HAPPYGO卡、佳瑪
    會員卡」，業經公訴檢察官當庭補充）】），得手後旋即駕
    駛車號0000-00號自用小客車離開現場。嗣戊○○發現遭竊，
    報警處理，經警調閱相關監視器錄影畫面後，始循線查悉上
    情。
　㈡基於竊盜之犯意，於110年2月16日13時4分許（起訴書誤載為
    「16時11分」，業經公訴檢察官當庭更正），在新北市○○區
    ○○路000號「夏普震旦新莊民安店」內，趁店員丁○○疏於注
    意之際，竊取丁○○所管領置於店內展示櫃之IPHONE12行動電
    話2支（價值合計5萬7,000元），得手後旋即離開現場。嗣
    丁○○發現遭竊，報警處理，經警調閱相關監視器錄影畫面後
    ，始循線查悉上情。
　㈢基於竊盜之犯意，於110年3月16日21時10分許，在新北市○○
    區○○街0段00○0號「野攝飲複合式商行」內，趁商行負責人
    甲○○疏於注意之際，竊取甲○○所有之皮夾1個（內有現金5,0
    00元、台北富邦商業銀行信用卡【卡號5520********9204號
    ，完整卡號詳卷，下稱富邦銀行信用卡】、台新國際商業銀
    行信用卡【卡號4380********5409號，完整帳號詳卷，下稱
    台新銀行信用卡】、身分證各1張），得手後旋即駕駛車號0
    00-0000號自用小客車離開現場。
　㈣陳柏翰竊得甲○○上開信用卡後，基於詐欺取財及得利之犯意
    ，接續於附表二編號1至4所示之時間、地點，持甲○○之富邦
    銀行信用卡、台新銀行信用卡，佯裝為持卡人甲○○本人或經
    其授權之人，向不知情之店員出示前揭信用卡欲購買如附表
    二編號1至4所示之商品，致各該店員陷於錯誤而允予刷卡消
    費，陳柏翰藉此方式詐得附表二編號2所示之財產上不法利
    益1萬5,000元，附表二編號1、3、4所示之消費則因信用卡
    遭拒絕交易而未得逞。嗣甲○○發現皮夾遭竊且信用卡遭人盜
    刷，報警處理，經警調閱相關監視器錄影畫面後，始循線查
    悉上情。
　㈤基於竊盜之犯意，於110年7月13日21時許，在新北市○○區○○
    街0段00號內，趁該處保全人員己○○疏於注意之際，竊取己○○所有置於皮夾內之現金1萬4,000元（起訴書誤載為「皮夾
    及內含之現金1萬4,000元」，業經公訴檢察官當庭更正），
    得手後旋即駕駛車號000-0000號自用小客車離開現場。嗣己○○發現遭竊，報警處理，經警調閱相關監視器錄影畫面後，
    始循線查悉上情。
二、案經戊○○、甲○○、己○○訴由新北市政府警察局樹林分局；丁○○訴由新北市政府警察局新莊分局報告臺灣新北地方檢察署
    檢察官偵查起訴。
　　理　由
一、按除被告所犯為死刑、無期徒刑、最輕本刑為3年以上有期
    徒刑之罪或高等法院管轄第一審案件者外，於第一次審判期
    日前之準備程序進行中，被告先就被訴事實為有罪之陳述時
    ，審判長得告知被告簡式審判程序之旨，並聽取當事人、代
    理人、辯護人及輔佐人之意見後，裁定進行簡式審判程序，
    刑事訴訟法第273條之1第1項定有明文。經核本件被告所犯
    係死刑、無期徒刑、最輕本刑為3年以上有期徒刑以外之罪
    ，其於準備程序中就被訴之事實為有罪陳述，經法官告知簡
    式審判程序之旨，並聽取公訴人及被告之意見後，本院合議
    庭依刑事訴訟法第273條之1第1項規定，裁定由受命法官獨
    任進行簡式審判程序，合先敘明。
二、上揭犯罪事實，業據被告陳柏翰於警詢、偵查及本院審理時
    均坦承不諱，核與證人即告訴人戊○○、丁○○、甲○○、己○○、
    證人即被告胞兄陳春霖於警詢時證述之情節相符，
　　復有車號0000-00號車輛詳細資料報表、110年1月23日監視
    器錄影畫面翻拍照片22張、監視器錄影光碟1片（事實欄一
    、㈠部分，見110年度偵字第35871號偵查卷【下稱偵一卷】
    第10頁、第11頁至第16頁及證物袋）；110年2月16日監視器
    錄影畫面翻拍照片21張、新北市政府警察局新莊分局福營派
    出所受理刑事案件報案三聯單、受理各類案件紀錄表各1份
    、監視器錄影光碟1片（事實欄一、㈡部分，見110年度偵字
    第44712號偵查卷【下稱偵二卷】第20頁至第30頁、第42頁
    、第43頁及證物袋）；告訴人甲○○之台新銀行信用卡交易明
    細暨附表二編號2交易資訊（電子發票存根聯）、台北富邦
    銀行冒刷明細、車號000-0000號車輛詳細資料報表各1份、
    案發現場照片4張、110年3月16日監視器錄影畫面翻拍照片3
    張、監視器錄影光碟1片（事實欄一、㈢、㈣部分，見偵一卷
    第22頁、第23頁、第24頁、第25頁、第27頁、第28頁及證物
    袋）；告訴人己○○之樹林派出所受理竊盜案偵查報告、車號
    000-0000號車輛詳細資料報表、110年7月13日監視器錄影畫
    面翻拍照片8張、被告到案照片1張、監視器錄影光碟1片（
    事實欄一、㈤部分，見偵一卷第33頁、第34頁、第37頁至第3
    8頁、第39頁及證物袋）附卷可資佐證，足認被告前揭自白
    均與事實相符，應堪採信。本案事證明確，被告上開犯行均
    堪認定，應予依法論科。
三、論罪科刑：
　㈠按刑法第339條第1項、第2項分別規定詐欺取財及詐欺得利罪
    ，前者之行為客體係指財物，後者則指取得債權、免除債務
    、延期履行債務或提供勞務等財物以外之財產上不法利益（
    最高法院86年度台上字第3534號判決意旨參照）。又線上交
    易之遊戲點數，非現實可見之有形財物，係供人憑以玩網路
    遊戲時使用，應屬具有財產上價值之利益。從而，被告於附
    表二編號2、4所示時、地盜刷告訴人甲○○台新銀行信用卡購
    買遊戲點數，所詐取者應為財產上之不法利益。
　㈡是核被告如事實欄一、㈠、㈡、㈢、㈤所為，均係犯刑法第320條
    第1項之竊盜罪；如事實欄一、㈣（即附表二）所為，係犯刑
    法第339條第3項、第1項之詐欺取財未遂罪（附表二編號1、
    3部分）、同法第339條第2項之詐欺得利罪（附表二編號2部
    分）、同法第339條第3項、第2項之詐欺得利未遂罪（附表
    二編號4部分）。被告如附表二編號2、4所示犯行所詐得者
    為財產上之不法利益，業如前述，公訴意旨認被告上開部分
    係犯詐欺取財既、未遂等罪嫌，容有誤會，惟其起訴之基本
    社會事實同一，且無礙被告防禦權之行使，爰依刑事訴訟法
    第300條規定，變更起訴法條。
　㈢按刑法上之接續犯，就各個單獨之犯罪行為分別以觀，雖似
    各自獨立之行為，惟因其係出於單一之犯意，故法律上仍就
    全部之犯罪行為給予一次之評價，而屬單一一罪，其部分行
    為如已既遂，縱後續之行為止於未遂或尚未著手，仍應論以
    既遂罪（最高法院85年度台上字第2242號判決意旨參照）。
    本件被告於附表二所示時、地盜刷告訴人甲○○之富邦銀行信
    用卡、台新銀行信用卡購買如附表二所示之商品（1次既遂
    、3次未遂），係基於單一犯意，於密接之時間（13分鐘內
    ）、地點，侵害同一被害人之財產法益，各行為之獨立性極
    為薄弱，依一般社會健全觀念，難以強行分開，在刑法評價
    上，以視為數個舉動之接續施行，合為包括之一行為予以評
    價，較為合理，屬接續犯，應僅論以一情節較重之詐欺得利
    既遂罪。公訴意旨認被告如附表二所示4次詐欺犯行之犯意
    各別，行為互殊，應予分論併罰，容有誤會，附此說明。
　㈣被告所犯上開4次竊盜罪、1次詐欺得利罪（共5罪），犯意各
    別，行為互殊，應予分論併罰。
　㈤被告前因施用毒品、竊盜等案件，經臺灣高等法院以108年度
    上易字第781號判處有期徒刑6月、7月確定，嗣經同法院以1
    08年度聲字第3793號裁定應執行有期徒刑10月確定，於109
    年7月4日縮刑期滿執行完畢等情，有臺灣高等法院被告前案
    紀錄表1份在卷可佐，其於徒刑執行完畢後5年之內，故意再
    犯本案有期徒刑以上之各罪，均為累犯，各應依刑法第47條
    第1項之規定加重其刑。又本案依被告之犯罪情節及其素行
    綜合以觀（見前開被告前案紀錄表），並無應予量處最低法
    定本刑之情形，則依累犯規定加重其刑，尚不至於發生罪刑
    不相當之情形，而與司法院釋字第775號解釋意旨無違，附
    此敘明。
　㈥爰審酌被告前已有多次竊盜前科紀錄（參前開被告前案紀錄
    表），為圖一己私利，竊取他人財物及持竊得之信用卡盜刷
    消費，顯然欠缺尊重他人財產權之法治觀念，所為應予非難
    ，兼衡被告犯罪之動機、目的、手段、所竊財物及詐得利益
    之價值數額，及國中畢業之智識程度，自陳從事汽車業務、
    喪偶、需扶養母親及1名未成年子女、經濟狀況勉持之生活
    情形（見被告個人戶籍資料、本院卷第114頁）等一切情狀
    ，分別量處如附表一「罪名及宣告刑」欄所示之刑，並均諭
    知易科罰金之折算標準，另定其應執行如主文所示之刑及諭
    知易科罰金之折算標準。
四、沒收：　　
　㈠被告事實欄一、㈠犯行所竊得之皮夾1個、現金1萬4,100元、
    金飾戒指、銅錢各1個；事實欄一、㈡犯行所竊得之IPHONE12
    行動電話2支；事實欄一、㈢犯行所竊得之皮夾1個、現金5,0
    00元；事實欄一、㈣犯行所詐得價值1萬5,000元遊戲點數之
    不法利益；事實欄一、㈤犯行所竊得之現金1萬4,000元，分
    屬被告犯上開各該犯行之犯罪所得，均未據扣案，且未實際
    合法發還或賠償各告訴人，宣告沒收亦無過苛、欠缺刑法上
    之重要性、犯罪所得價值低微，或為維持受宣告人生活條件
    之必要等情形，自應依刑法第38條之1第1項前段規定宣告沒
    收，並依同條第3項規定諭知於全部或一部不能沒收或不宜
    執行沒收時，追徵其價額。
　㈡被告事實欄一、㈠犯行所竊得告訴人戊○○之第一銀行信用卡、
    彰化銀行信用卡、華南銀行信用卡、舊式身分證、HAPPYGO
    卡、佳瑪會員卡各1張；事實欄一、㈢犯行所竊得告訴人甲○○
    之富邦銀行信用卡、台新銀行信用卡、身分證各1張，固屬
    被告本案之犯罪所得，惟均未扣案，且此等物品純屬個人身
    分證明、信用、資格之用，倘告訴人戊○○、甲○○申請註銷、
    掛失止付並補發新證件、卡片，原證件、卡片即失去功用，
    已不具刑法重要性，為免執行之困難，爰依刑法第38條之2
    第2項規定不予宣告沒收。
據上論斷，應依刑事訴訟法第273條之1第1項、第299條第1項前
段、第300條，判決如主文。
本案經檢察官陳怡君提起公訴，檢察官林亭妤到庭執行職務。
中　　華　　民　　國　 111　　年　　 3　　月　　25　　日
　　　　　　　　　刑事第二十三庭　法　官　藍海凝
上列正本證明與原本無異。
如不服本判決，應於判決送達後20日內敘明上訴理由，向本院提
出上訴狀 (應附繕本) ，上訴於臺灣高等法院。其未敘述上訴理
由者，應於上訴期間屆滿後20日內向本院補提理由書「切勿逕送
上級法院」。
　　　　　　　　　　　　　　　　　書記官　羅婉嘉
中　　華　　民　　國　 111　　年　　 3　　月　　25　　日
附錄本案論罪科刑法條全文：
中華民國刑法第320條
意圖為自己或第三人不法之所有，而竊取他人之動產者，為竊盜
罪，處5年以下有期徒刑、拘役或50萬元以下罰金。
意圖為自己或第三人不法之利益，而竊佔他人之不動產者，依前
項之規定處斷。
前二項之未遂犯罰之。 
中華民國刑法第339條
意圖為自己或第三人不法之所有，以詐術使人將本人或第三人之
物交付者，處5年以下有期徒刑、拘役或科或併科50萬元以下罰
金。
以前項方法得財產上不法之利益或使第三人得之者，亦同。
前二項之未遂犯罰之。
附表一：
編號 犯罪事實 罪名及宣告刑 沒收  1 事實欄一、㈠部分（即起訴書附表編號1部分） 陳柏翰犯竊盜罪，累犯，處有期徒刑肆月，如易科罰金，以新臺幣壹仟元折算壹日。 未扣案之犯罪所得皮夾壹個、現金新臺幣壹萬肆仟壹佰元、金飾戒指、銅錢各壹個均沒收，於全部或一部不能沒收或不宜執行沒收時，追徵其價額。  2 事實欄一、㈡部分（即起訴書附表編號3部分） 陳柏翰犯竊盜罪，累犯，處有期徒刑伍月，如易科罰金，以新臺幣壹仟元折算壹日。 未扣案之犯罪所得IPHONE12行動電話貳支均沒收，於全部或一部不能沒收或不宜執行沒收時，追徵其價額。  3 事實欄一、㈢部分（即起訴書附表編號2告訴人甲○○遭竊部分） 陳柏翰犯竊盜罪，累犯，處有期徒刑參月，如易科罰金，以新臺幣壹仟元折算壹日。 未扣案之犯罪所得皮夾壹個、現金新臺幣伍仟元均沒收，於全部或一部不能沒收或不宜執行沒收時，追徵其價額。  4 事實欄一、㈣部分（即起訴書附表編號2告訴人甲○○信用卡遭盜刷部分） 陳柏翰犯詐欺得利罪，累犯，處有期徒刑肆月，如易科罰金，以新臺幣壹仟元折算壹日 未扣案之犯罪所得新臺幣壹萬伍仟元沒收，於全部或一部不能沒收或不宜執行沒收時，追徵其價額。  5 事實欄一、㈤部分（即起訴書附表編號2告訴人己○○部分） 陳柏翰犯竊盜罪，累犯，處有期徒刑肆月，如易科罰金，以新臺幣壹仟元折算壹日。 未扣案之犯罪所得現金新臺幣壹萬肆仟元沒收，於全部或一部不能沒收或不宜執行沒收時，追徵其價額。 
附表二：
編號 持用信用卡 盜刷時間 盜刷地點 盜刷商品暨價額 備註  1 甲○○富邦銀行信用卡 110年3月16日21時39分許 新北市○○區○○路00○0號「金純寶銀樓」 價值15萬4,700元之金飾 遭拒絕交易而未遂  2 甲○○台新銀行信用卡 110年3月16日21時45分許 新北市○○區○○路00號、47之1號「統一超商民德門市」 價值1萬5,000元之遊戲點數   3 甲○○台新銀行信用卡 110年3月16日21時47分許 新北市○○區○○路00○0號「金純寶銀樓」 價值15萬4,700元之金飾 遭拒絕交易而未遂  4 甲○○台新銀行信用卡 110年3月16日21時52分許 新北市中和區德光路（起訴書誤載為「民德路」，業經公訴檢察官當庭更正）90號、92號「統一超商吉客門市」 價值1萬5,000元之遊戲點數 遭拒絕交易而未遂